【裁判字號】    89,易,3754
【裁判日期】    900319
【裁判案由】    竊盜
【裁判全文】
臺灣臺中地方法院刑事判決                        八十九年度易字第三七五四號
    公  訴  人  臺灣台中地方法院檢察署檢察官
    被      告  丙○○
右被告因竊盜案件，經檢察官提起公訴 (八十九年度偵字第一六一八四號、第一七二
一二號)，本院判決如左：
      主  文
丙○○共同連續竊盜，處有期徒刑捌月。
      事  實
一、丙○○基於意圖為自己不法所有之概括犯意，連續先後多次，分別於：
１、於民國（下同）八十九年十月一日凌晨一時許，在臺中縣豐原市○○路二十九巷
    內，與乙○○（另由臺灣高等法院臺中分院判處有期徒刑一年六月）基於共同之
    犯意聯絡，二人先進入林世文所有而由丁○○使用之車號Ｔ九─七八二三號自用
    小客車內，共同竊得該自用小客車；繼由丙○○把風，由乙○○持丙○○所交付
    之自備之鑰匙三把（未扣案）插入黃麗霞所有車號ＴＨＦ─八六０號機車電門鎖
    ，著手竊取該機車，惟尚未得手，即於八十九年十月一日凌晨一時五十七分許在
    上址為警發現逮捕。
２、於八十九年十月十九日凌晨一時許，在臺中縣東勢鎮○○街二０二巷二十八號前
    ，與綽號為「蟾蜍」之不詳姓名年籍成年男子基於共同之犯意聯絡，由丙○○把
    風，由綽號「蟾蜍」男子以自備之鑰匙 (未扣案)下手竊得甲○○所有車號Ｇ三
    ─０七九八號自用廂型車一輛後逃逸，經警於八十九年十月二十日凌晨一時許，
    在臺中縣神岡鄉○○路二九九巷二號好萊塢汽車旅館八三六號房查獲。
二、案經臺中縣警察局豐原分局報請臺灣臺中地方法院檢察署檢察官偵查起訴。
      理  由
一、訊據被告矢口否認右揭犯行，辯稱：車號Ｔ九─七八二三號自用小客車係丁○○
    同意其借用；乙○○坐在車號ＴＨＦ─八六０號機車上，但其未言明欲竊機車，
    當時被告在接電話；至Ｇ三─０七九八號自用廂型車並非被告所竊，被告之所以
    坦承，係遭警刑求等語。經查：
１、被告有於如事實欄一之１所示之時、地，與乙○○進入丁○○之自用小客車之事
    實，業據被告在檢察官訊問時供承在卷；而該自用小客車係林世文所有，由丁○○使用，且丁○○並未同意被告借用，業據丁○○在警訊中指明；若丁○○有同
    意被告借用上開自用小客車，衡情應將鑰匙交付被告，惟被告在警訊中坦承丁○○未將上開自用小客車之鑰匙交付被告，是被告所辯丁○○同意借用該自用小客
    車等語，顯非可採。由以上事證，被告有竊取丁○○之自用小客車之犯行，事證
    明確，洵堪認定。
２、另案被告乙○○有以被告所交付之鑰匙竊取上開黃麗霞之機車之右揭事實，業據
    另案被告乙○○在本院訊問時供承在卷，被告在警訊中亦供認該鑰匙係被告所交
    付與乙○○，且另案被告乙○○在本院訊問時並供明其於竊取該機車前有告知被
    告將行竊等情，此外並有該機車之查詢車輛認可資料附卷可稽，被告為警查獲時
    ，亦在現場。被告所辯上情，並非可採。由以上事證，被告有竊取黃麗霞機車之
    犯行，事證明確，洵堪認定。
３、被告與綽號為「蟾蜍」之人竊取被害人甲○○所有自用廂型車之上開事實，除據
    被告在警訊中坦承不諱外，被告在檢察官訊問時仍供承有共同竊取該車輛之情事
    ，核與被害人甲○○在警訊中指訴情節相符，並有查詢車輛認可資料在卷為憑，
    被告所辯遭警刑求等語，並非可採。此部分右揭犯行，事證明確，洵堪認定。
二、核被告竊取丁○○、甲○○車輛所為，係犯刑法第三百二十條第一項之竊盜罪；
    而其著手竊取黃麗霞機車，惟未得逞之行為，則係犯刑法第三百二十條第三項、
    第一項之竊盜未遂罪。被告對於犯罪之實施，與綽號為「蟾蜍」之不詳姓名年籍
    成年男子及乙○○有犯意聯絡及行為分擔，均為共同正犯。其先後多次犯行，時
    間密接且犯罪構成要件相同，顯係基於概括犯意所為，為連續犯，應依刑法第五
    十六條之規定論以刑法第三百二十條第一項之竊盜既遂一罪，並依法加重其刑。
    爰審酌被告犯罪之動機、其智識程度、手段，所竊取之車輛之次數，及其為警查
    獲後猶再犯罪，顯然目無法紀，犯後飾詞狡辯尚無悔意等一切情狀，量處如主文
    所示之刑，以示懲儆。
三、據上論斷，應依刑事訴訟法第二百九十九條第一項前段、刑法第二十八條、第五
    十六條、第三百二十條第一項、罰金罰鍰提高標準條例第一條前段，判決如主文
    。
中      華      民      國      九十      年      三      月    十九    日
                                臺灣臺中地方法院刑事第二庭
                                    法  官  羅  永  安
右正本證明與原本無異。
如不服本判決，應於送達後十日內向本院提出上訴狀（須附繕本），上訴於臺灣高等
法院臺中分院。
                                    書記官
中      華      民      國      九十      年      三      月    二十    日
附錄本案論罪科刑實體法條：
刑法第三百二十條第一項
意圖為自己或第三人不法之所有，而竊取他人之動產者，為竊盜罪，處五年以下有期
徒刑、拘役或五百元以下罰金。


司法院資訊處製作；財團法人民間司法改革基金會備份。
